臺灣彰化地方法院刑事判決　　九十四年度交訴字第一０九號
　　公　訴　人　臺灣彰化地方法院檢察署檢察官
　　被　　　告　乙○○
上列被告因過失致死等案件，經檢察官提起公訴（九十四年度偵
字第七０八０號），被告於準備程序中就被訴事實為有罪之陳述
，經告以簡式審判之旨，並聽取意見後，本院合議庭裁定由受命
法官獨任進行簡式審判程序，判決如下：
    主    文
乙○○服用酒類，不能安全駕駛動力交通工具而駕駛，處有期徒
刑肆月，如易科罰金，以佰元折算壹日；又因過失致人於死，
處有期徒刑陸月，如易科罰金，以佰元折算壹日。應執行有期
徒刑玖月，如易科罰金，以佰元折算壹日。緩刑年。
    犯罪事實
一、乙○○於民國九十四年八月十七日十七時至十八時許間，在
    臺中市○○路某處工地飲用保力達Ｂ藥酒二杯後，明知汽車
    駕駛人於飲用酒類後，其吐氣所含酒精濃度超過每公升零點
    二五毫克者，不得駕車，且其飲酒後已達於不能安全駕駛動
    力交通工具之程度，猶於甫飲畢未久約當日十八時左右，自
    該處無照駕駛車牌號碼Ｍ五─一三八八號自小客車上路，往
    彰化縣芬園鄉○○村○○路三三九巷四三號住處行駛，於當
    日十九時許，行經彰化縣彰化市○○路○段四八０號前，本
    應注意飲酒後吐氣所含酒精成份超過每公升零點二五毫克以
    上者，不得駕車，且汽車行駛時，駕駛人應注意車前狀況，
    隨時採取必要之安全措施，而當時雖係夜間，但有照明，天
    候晴、柏油路面乾燥無缺陷、無障礙物、視距良好，又無其
    他不能注意之情事，竟疏於注意，不慎追撞同向前方亦沿彰
    南路行駛之張秋江車牌號碼Ｎ二─０二六一號農用搬運車右
    後方，致張秋江人車倒地，受有頭顱骨骨折、頭部外傷、腦
    挫傷等傷害，於送醫急救前即不治死亡。嗣經警測得乙○○
    呼氣含酒精濃度高達每公升零點八六毫克，已達於不能安全
    駕駛動力交通工具之程度，始查悉上情。
二、案經臺灣彰化地方法院檢察署檢察官據報相驗後自動檢舉偵
　　查起訴。
    理    由
一、上揭犯罪事實，業據被告乙○○於警詢、偵查、本院準備程
    序及審理時坦承不諱，核與被害人之子甲○○於警詢及偵查
    時指訴情節相符，並有酒精測定紀錄表、彰化縣警察局彰化
    分局處理相驗案件初步調查報告暨報驗書、道路交通事故現
    場圖、道路交通事故調查報告表(一)、(二)、秀傳紀念醫院法醫
    參考病歷摘要各一份、舉發違反道路交通管理事件通知單二
    紙及照片十幀附卷可稽；而被害人張秋江確因本件車禍受有
    如前所述之傷害，於送醫急救前即不治死亡，亦經臺灣彰化
    地方法院檢察署檢察官督同檢驗員相驗屬實，製有驗斷書、
    勘驗筆錄、相驗屍體證明書各一份在卷足憑。又按汽車駕駛
    人飲酒後其吐氣所含酒精成份超過每公升零點二五毫克以上
    者不得駕車，道路交通安全規則第一百十四條第二款定有明
    文。而服用酒類不能安全駕駛動力交通工具之認定，參考德
    國、美國之認定標準，對於駕駛人於呼氣中酒精濃度達每公
    升零點五五毫克以上，血液濃度達百分之零點一一以上者，
    肇事率為一般正常人之十倍，應認為已達不能安全駕駛之標
    準；至於上揭數值以下之行為，如輔以其他客觀事實得作為
    「不能安全駕駛」之判斷時，亦應依刑法第一百八十五條之
    三之規定移送法辦處以刑罰，法務部八十八年五月十八日法
    八八檢字第００一六六九函釋甚明；另就醫學文獻所知，酒
    精對人體的影響程度依血液中酒精濃度而定，當吐氣濃度達
    每公升零點五五毫克時，將造成反應較慢、感覺減低、影響
    駕駛等輕到中度之酒精中毒症狀。本案被告於車禍後，經警
    測得其呼氣含酒精濃度高達每公升零點八六毫克，足證被告
    不勝酒力，無法妥適操控車輛以致肇事，已達不能安全駕駛
    動力交通工具之程度，甚為顯然。再按汽車行駛時，駕駛人
　　應注意車前狀況，並隨時採取必要之安全措施，道路交通安
　  全規則第九十四條第三項亦有明定。是被告駕車時，依法即
    負有前開注意義務，而依卷附道路交通事故調查報告表(一)所
    載，當時雖係夜間，但有照明，天候晴、柏油路面乾燥無缺
    陷、無障礙物、視距良好，又無其他不能注意之情事，詎其
    於行經該處時，竟疏未遵守上開規定，致煞避不及而撞及被
    害人張秋江，被害人因而倒地受有頭顱骨骨折、頭部外傷、
    腦挫傷等傷害，並因此死亡，其有過失甚明；況被告亦於九
    十四年八月十八日檢察官訊問時，自承其有過失在卷（見臺
    灣彰化地方法院檢察署九十四年相字第六０一號卷第二四頁
    背面），益證被告之行為有過失，足徵被告前揭自白應與事
    實相符。又被告之酒後過失駕駛行為與被害人之死亡結果間
    ，顯有相當因果關係。綜上，本案事證明確，被告公共危險
    及過失致死犯行，堪以認定，應依法論科。
二、核被告乙○○所為，酒醉駕車部分，係犯刑法第一百八十五
    條之三之酒後不能安全駕駛動力交通工具而駕駛罪；因過失
    行為致被害人張秋江死亡部分，係犯刑法第二百七十六條第
    一項之過失致人於死罪。被告所犯前開二罪間，犯意各別，
    行為互殊，應予分論併罰。被告於酒後駕車，因而致人死亡
    ，依法應負刑事責任，所犯過失致死部分應依道路交通管理
    處罰條例第八十六條第一項規定加重其刑。爰審酌酒後駕車
    之危害及酒後不應駕車之觀念，已透過學校教育、政令宣導
    及各類媒體廣為介紹傳達各界週知多年，被告對於酒醉駕車
    之危險性，應有相當之認識，詎其明知飲酒後精神狀態已受
    相當影響，僅圖一己往來交通之便，率爾駕駛車輛外出，造
    成被害人死亡之結果，所生危害重大，實乏尊重其他用路人
    生命、財產安全之觀念，對於道路公共安全已生顯著之危險
    ，應予非難，兼衡被告已與被害人家屬達成和解賠償，有卷
    附彰化縣芬園鄉調解委員會調解書一紙可參，且犯後坦承犯
    行，態度尚稱良好等一切情狀，分別量處如主文所示之刑，
    並均諭知易科罰金之折算標準，併定其應執行刑及易科罰金
    之折算標準，以示懲儆。又查被告前未曾受有期徒刑以上刑
    之宣告，有臺灣高等法院被告前案紀錄表附卷可按，其因一
    時怠忽而罹刑章，經此偵審程序教訓，當知所警惕而無再犯
    之虞，又能以負責任之態度，與被害人家屬和解，賠償渠等
    所受損害，被害人家屬亦稱願給被告一次機會，本院認所宣
    告之刑，以暫不執行為適當，爰併諭知緩刑三年，以勵自新
    。
據上論斷，應依刑事訴訟法第二百七十三條之一第一項、第二百
九十九條第一項前段，刑法第一百八十五條之三、第二百七十六
條第一項、第四十一條第一項前段、第五十一條第五款、第七十
四條第一款，道路交通管理處罰條例第八十六條第一項，罰金罰
鍰提高標準條例第一條前段、第二條，判決如主文。
本案經檢察官洪英丰到庭執行職務。
中    華    民    國  九十四  年  　十   月   三十一　日
                  交通法庭           法  官  周莉菁
以上正本證明與原本無異。
如不服本判決，應於判決送達後十日內向本院提出上訴狀( 須附
繕本 )。
告訴人或被害人對於判決如有不服具備理由請求檢察官上訴者，
其上訴期間之計算係以檢察官收受判決正本之日期為準。
中    華    民    國  九十四  年  　十   月   三十一　日
                                     書記官  黃當易
附錄本判決論罪科刑法條：
刑法第一百八十五條之三：
服用毒品、麻醉藥品、酒類或其他相類之物，不能安全駕駛動力
交通工具而駕駛者，處一年以下有期徒刑、拘役或三萬元以下罰
金。
刑法第二百七十六條第一項：
因過失致人於死者，處二年以下有期徒刑、拘役或二千元以下罰
金。
